臺灣士林地方法院民事判決　　　　　　　　96年度親字第28號
原　　　告　乙○○
被　　　告　甲○○
兼法定代理
人　　　　　陳俊維
當事人間否認子女事件，本院於96年6 月11日言詞辯論終結，判
決如下：
    主  文
確認被告甲○○非原告自被告陳俊維受胎所生之子。
訴訟費用由被告負擔。
    事實及理由
一、本件原告起訴主張：原告與被告陳俊維於民國89年4 月9 日
    結婚，婚後原告於95年7 月返回娘家居住，同年8 月即與訴
    外人張文正同居，原告與被告陳俊維旋於同年月7 日達成協
    議離婚。嗣原告於96年4 月1 日產下被告甲○○，依法雖推
    定被告甲○○為被告陳俊維之婚生子女，惟原告受胎之時應
    為95年7 月20日，當時原告已與被告陳俊維分居，而與張文
    正同居，故推斷被告甲○○應非原告自被告陳俊維受胎所生
    之婚生子女，為此爰依民法第1063條之規定提起本件訴訟等
    語，並聲明：(1)確認被告甲○○非原告自被告陳俊維受胎所
    生之子；(2)訴訟費用由被告負擔。
二、被告陳俊維則到庭認諾原告之訴，並陳稱：被告甲○○確實
    非其子等語。
三、按關於認諾及訴訟上自認或不爭執事實之效力，於第589 條
    否認子女之訴，不適用之，民事訴訟法第594 條定有明文。
    經查，本件被告陳俊維雖認諾原告之訴，然揆諸上開規定，
    仍不發生認諾之效力，本院仍應調查其他事證以查明是否與
    事實相符，合先敘明。
四、本件原告主張其婚後於95年7 月即返回娘家居住，同年8 月
    與訴外人張文正同居，原告與被告陳俊維於同年月7 日協議
    離婚，並於96年4 月1 日產下被告甲○○，惟被告甲○○並
    非原告自被告陳俊維受胎所生子女之事實，業據其提出戶籍
    謄本、離婚協議書、行政院國軍退除役官兵輔導委員會臺北
    榮民總醫院親子鑑定報告書等為證。而依據上述親子鑑定報
    告書所載：「‧‧‧本鑑定系統之總排除能力為0.0000000
    ，結論：根據以上之結果分析，可以排除陳俊維與乙○○之
    子（甲○○）的親子關係」等語，有行政院國軍退除役官兵
    輔導委員會臺北榮民總醫院於96年5 月1 日出具之親子鑑定
    報告書在卷可稽，足證被告甲○○與被告陳俊維間並不具有
    親子血緣關係，自堪信原告之主張為真實。
五、按民法第1063條第1 項推定之婚生子女，如夫妻之一方或子
    女能證明子女非為婚生子女者，得於知悉該子女非為婚生子
    女之時起，2年內提起否認之訴，同條第2、3 項定有明文。
    本件原告與被告陳俊維係於95年8 月7 日離婚，而原告於96
    年4 月1 日生下被告甲○○，依民法第1062條第1 項、第10
    63條第1 項之規定，被告甲○○仍應推定為被告陳俊維之婚
    生子，但被告甲○○確非原告自被告陳俊維受胎所生，已如
    前述，揆諸上開規定意旨，原告於96年5 月9 日提起本訴，
    顯未逾越法定除斥期間。從而，原告訴請確認被告甲○○非
    原告自被告陳俊維受胎所生之子，於法洵屬有據，應予准許
    。
六、據上論結，本件原告之訴為有理由，依民事訴訟法第85 條
    第1 項、第78條，判決如主文。
中　　華　　民　　國　　96　　年　　6 　　月　　25　　日
                  家事法庭  法  官  李昆霖
以上正本證明與原本無異。
如不服本判決，應於判決送達後20日之不變期間內，向本院提出
上訴狀。
中　　華　　民　　國　　96　　年　　6 　　月　　25　　日
                            書記官  李佳穎
